【裁判字號】    98,審訴,1816
【裁判日期】    981120
【裁判案由】    商業會計法等
【裁判全文】
臺灣桃園地方法院刑事判決            98年度審訴字第1816號
公  訴  人  臺灣桃園地方法院檢察署檢察官
被      告  乙○○○
            甲○○
            丙○○
上  一  人
選任辯護人  周平凡律師
上列被告等因商業會計法等案件，經檢察官提起公訴（98年度偵
字第5165號），被告等於本院準備程序進行中，就被訴事實均為
有罪之陳述，經本院告知簡式審判程序意旨，並聽取當事人之意
見後，本院裁定依簡式審判程序審理，判決如下：
    主  文
乙○○○公司負責人為納稅義務人，以不正當方法逃漏稅捐，累
犯，處有期徒刑肆月，減為有期徒刑貳月，如易科罰金，以銀元
參佰元即新臺幣玖佰元折算壹日；又共同連續商業負責人，以明
知為不實之事項，而填製會計憑證，累犯，處有期徒刑陸月，減
為有期徒刑參月，如易科罰金，以銀元參佰元即新臺幣玖佰元折
算壹日。應執行有期徒刑肆月，如易科罰金，以銀元參佰元即新
臺幣玖佰元折算壹日。
甲○○共同連續商業負責人，以明知為不實之事項，而填製會計
憑證，處有期徒刑陸月，減為有期徒刑參月，如易科罰金，以銀
元參佰元即新臺幣玖佰元折算壹日。
丙○○公司負責人為納稅義務人，以不正當方法逃漏稅捐，處有
期徒刑參月，減為有期徒刑壹月又拾伍日，如易科罰金，以銀元
參佰元即新臺幣玖佰元折算壹日；又共同商業負責人，以明知為
不實之事項，而填製會計憑證，處有期徒刑參月，減為有期徒刑
壹月又拾伍日，如易科罰金，以銀元參佰元即新臺幣玖佰元折算
壹日。應執行有期徒刑貳月，如易科罰金，以銀元參佰元即新臺
幣玖佰元折算壹日。
    事實及理由
一、乙○○○前於民國89年間因違反就業服務法案件，經本院以
    89年度易字第2438號判處有期徒刑6 月確定，已於90年7 月
    25日易科罰金執行完畢。
二、乙○○○分別為納稅義務人「貿翔企業股份有限公司」（址
    設桃園縣桃園市○○路1414巷28號，下稱貿翔公司）、「敏
    群企業有限公司」（址設臺北縣鶯歌鎮○○○街16號5 樓，
    下稱敏群公司）之負責人及實際負責人，為貿翔公司商業負
    責人；甲○○為乙○○○之妻，並協助其處理上開貿翔公司
    、敏群公司業務；丙○○為納稅義務人「哲毅企業股份有限
    公司」（址設彰化縣大村鄉○○路73號，下稱哲毅公司）之
    負責人，為商業負責人。渠等明知營業人應依銷售貨物之實
    際情況，據實開立統一發票，詎乙○○○竟基於為貿翔公司
    逃漏稅捐之犯意、幫助敏群公司逃漏稅捐之概括犯意，及與
    甲○○、新超群針織實業社（下稱新超群實業社）之實際負
    責人徐松熙（業經本院另以98年度訴字第632 號判決判處有
    期徒刑6 月，減為有期徒刑3 月確定）共同基於填製不實會
    計憑證之概括犯意聯絡；甲○○基於幫助貿翔公司、敏群公
    司逃漏稅捐之概括犯意，及與乙○○○、徐松熙共同基於填
    製不實會計憑證之概括犯意聯絡；丙○○基於為所經營之哲
    毅公司逃漏稅捐之犯意，及與徐松熙共同基於填製不實會計
    憑證之犯意聯絡，明知新超群實業社於92年5 月、92年7 月
    間並無銷貨予附表一至附表三所示之公司，而係分別由敏群
    公司、貿翔公司及哲毅公司銷貨予該等公司，竟仍自徐松熙
    處取得新超群實業社之空白統一發票共10張，以明知為不實
    之事項（即以新超群實業社為出賣人）填載如附表一至附表
    三所示銷售金額，而虛開如附表所示之不實會計憑證統一發
    票，由乙○○○、甲○○、丙○○分別交付予附表一至附表
    三所示之公司作為進項憑證，而以此漏開發票之方式使敏群
    公司逃漏營業稅新臺幣（下同）65,770元、營利事業所得稅
    23,019元，貿翔公司逃漏營業稅5,978 元，哲毅公司逃漏營
    業稅15,125元，均足生損害於稅捐稽徵機關課稅之公平及正
    確性。
三、證據名稱：
  (一)被告乙○○○、甲○○、丙○○於本院審理時之自白。
  (二)證人即新超群實業社之實際負責人徐松熙、新超群實業社之
    負責人徐鳳珠、附表一編號1 所示先詠有限公司之負責人李
    懷珠、附表一編號2 所示穩傳實業股份有限公司之負責人陳
    榮輝、附表二編號1 所示志強紡織股份有限公司之負責人李
    志文、附表一編號3 所示御勝商業有限公司之負責人李美秀
    、附表一編號4 所示年宏紡織有限公司之負責人陳俊朝、附
    表二編號2 所示靖瑋針織有限公司之負責人張國南、附表三
    編號1 所示宏翊化成實業股份有限公司之負責人張玉照分別
    於檢察事務官訊問及檢察官訊問時之證詞。
  (三)財政部臺灣省北區國稅局桃園縣分局97年4 月8 日北區國稅
    桃縣三字第0970017012號函暨所附新超群實業社銷項去路明
    細相關資料、新超群實業社對帳單及統一發票、新超群實業
    社公司登記資料查詢、臺北國際商業銀行匯款回條聯、財政
    部臺灣省北區國稅局臺北縣分局97年12月30日北區國稅北縣
    三字第0971064041號函、98年1 月7 日北區國稅北縣一字第
    0980005051號函、財政部臺灣省北區國稅局桃園縣分局98年
    1 月10日北區國稅桃縣三字第0980010769號函、財政部臺灣
    省中區國稅局員林稽徵所98年2 月13日中區國稅員林三字第
    0980002921號函各1 份。
四、新舊法之比較：
  (一)按被告3 人行為後，商業會計法業於95年5 月24日修正施行
    （以下依此為基準，分別稱為修正前、修正後商業會計法）
    。修正前商業會計法第71條第1 款關於罰金部分之法定刑最
    高為新臺幣15萬元；修正後同條款關於罰金部分之法定刑最
    高為新臺幣60萬元，比較修正前、後之規定，以修正前之規
    定較有利於被告。
  (二)次按被告行為後，稅捐稽徵法第47條業於98年5 月27日修正
    公布，同年月29日生效，修正前第47條規定「本法關於納稅
    義務人、扣繳義務人及代徵人應處徒刑之規定，於左列之人
    適用之：一、公司法規定之公司負責人。二、民法或其他法
    律規定對外代表法人之董事或理事。三、商業登記法規定之
    商業負責人。四、其他非法人團體之代表人或管理人。」，
    修正後該條則增立第2 項規定「前項規定之人與實際負責業
    務之人不同時，以實際負責業務之人為準」，本案被告乙○○○、丙○○分別為貿翔公司及哲毅公司登記負責人，為公
    司法規定之公司負責人，亦為實際負責人；依修正前稅捐稽
    徵法第47條規定，被告乙○○○、丙○○均應各論以該法第
    47條第1 款、第41條之公司負責人為納稅義務人以不正當方
    法逃漏稅捐罪，法定刑為5 年以下有期徒刑（其餘拘役、罰
    金之刑，不在代罰範圍），然依修正後稅捐稽徵法第47條規
    定，被告乙○○○、丙○○既為實際負責之人，仍應論以該
    法第47條第1 項第1 款、第41條之罪，自無新舊法比較適用
    之問題。
  (三)再按被告3 人行為後，刑法部分條文業於94年1 月7 日修正
    ，同年2 月2 日公布，並於95年7 月1 日施行，修正後即現
    行刑法第2 條第1 項規定：「行為後法律有變更者，適用行
    為時之法律，但行為後之法律有利於行為人者，適用最有利
    於行為人之法律。」上開規定乃與刑法第一條罪刑法定主義
    契合，而貫徹法律禁止溯及既往原則，係規範行為後法律變
    更所生新舊法律比較適用之準據法，是刑法第2 條本身雖經
    修正，但刑法第2 條既屬適用法律之準據法，本身尚無比較
    新舊法之問題，應一律適用裁判時即修正後刑法第2 條規定
    以決定適用之刑罰法律，合先敘明。而有關新舊法之比較，
    應就罪刑有關之共犯、連續犯、牽連犯加重等暨其他法定加
    減原因（如身分加減）與加減例等一切情形，綜其全部罪刑
    之結果而為比較（最高法院95年第8 次刑事庭會議決議參照
    ）。又此所謂不能割裂適用，係指與罪刑有關之本刑而言，
    並不包括易刑處分在內，易刑處分係刑罰執行問題，既與罪
    刑無關，自應分別就新舊法所規定之有利不利為比較，而適
    用最有利於行為人之規定以定其易刑之折算標準（最高法院
    97年度臺上字第463 號判決參照）。經查：
    1.修正前刑法第28條規定關於「實施」一語，依實務見解認
      係涵蓋陰謀、預備、著手、實行概念在內（司法院31年院
      字第240 號解釋），即承認陰謀共同正犯、預備共同正犯
      ，非僅侷限於直接從事構成犯罪事實之行為，故解釋上包
      括「共謀共同正犯」，基於近代刑法之個人責任原則及法
      治國人權保障之思想，應以不承認「陰謀共同正犯」與「
      預備共同正犯」為當，新法為杜爭議，而將「實施」一語
      ，修正為「實行」；且修正後，並無礙於「共謀共同正犯
      之存在」。故依新舊法均成立共同正犯（實施正犯或共謀
      共同正犯），因其成立要件及刑罰效果均未變更，自無新
      舊法比較之問題，應依一般法律適用原則，適用現行刑法
      第28條（最高法院95年度台上字第5599、5669號、96年度
      台上字第829 號判決參照）。
    2.有關刑法第31條第1 項身分犯之規定，將修正前共同「實
      施」修正為共同「實行」，限縮處罰範圍，為可罰性要件
      之變更，並增加得減輕其刑之但書規定，惟此為被告等成
      立共同正犯之依據，故被告等亦無據以減輕其刑之可能，
      對被告等而言並利與不利，應逕行適用修正後之裁判時法
      。
    3.關於累犯之規定，修正前刑法第47條規定「受有期徒刑之
      執行完畢，或受無期徒刑或有期徒刑一部之執行而赦免後
      ，五年以內再犯有期徒刑以上之罪者，為累犯，加重本刑
      至二分之一」，修正後改列為第1 項，並增添「故意」之
      要件，法律雖有變更，然本件被告係故意犯本罪，是修正
      前後刑法關於累犯之規定在本件適用並無不同，依最高法
      院95年度第8 次及95年度第21次刑事庭會議決議意旨，受
      有期徒刑之執行完畢，於五年內故意再犯有期徒刑以上之
      罪，無論依修正前刑法第47條或修正後第47條第1 項之規
      定均構成累犯，即無有利或不利之情形，於刑法修正施行
      後法院為裁判時，無庸為新、舊法之比較，而應逕行適用
      裁判時即修正後刑法第47條第1 項之規定（最高法院97年
      度第2 次刑事庭會議決議參照）。
    4.就牽連犯部分，修正前刑法第55條規定犯一罪而其方法或
      結果之行為犯他罪名者，從一重處斷，修正後刑法已將此
      規定刪除，則原具有牽連犯關係之數罪，不得從一重罪處
      斷，而應分論併罰，對被告自屬不利，此部分仍以行為時
      法有利於被告。
    5.再就連續犯部分，修正前刑法第56條規定連續犯以一罪論
      及得加重其刑，修正後刑法已將該條刪除，若依修正後之
      裁判時法，因已刪除連續犯以一罪論及得加重其刑之規定
      ，則原連續犯之多次犯行，應依其次數論以數罪，並分論
      併罰，所得科處之最重刑遠超過以連續犯論並得加重其刑
      之刑度，自以行為時法有利於被告。
    6.本件修正前商業會計法第71條第1 款商業負責人明知為不
      實之事項，而填製會計憑證罪、稅捐稽徵法第41條納稅義
      務人以不正當方法逃漏稅捐罪、稅捐稽徵法第43條第1 項
      幫助納稅義務人以不正當方法逃漏稅捐罪，上開三罪法定
      刑罰金部分，依修正前刑法第33條第5 款規定：「罰金：
      （銀元）1 元以上」，而銀元與新臺幣間之折算，依現行
      法規所定貨幣單位折算新臺幣條例規定，以銀元1 元折算
      新臺幣3 元；修正後第33條第5 款則規定：「罰金：新臺
      幣1000元以上，以百元計算之」，本案經比較之結果，修
      正後刑法第33條第5 款所定罰金之最低數額，較之修正前
      提高，自以修正前刑法第33條第5 款規定有利於被告。
    7.修正前刑法第51條規定：「數罪併罰，分別宣告其罪之刑
      ，依左列各款定其應執行者：」其中第5 款規定：「宣告
      多數有期徒刑者，於各刑中之最長期以上，各刑合併之刑
      期以下，定其刑期。但不得逾二十年。」，修正後刑法第
      51條第5 款規定：「宣告多數有期徒刑者，於各刑中之最
      長期以上，各刑合併之刑期以下，定其刑期。但不得逾三
      十年」比較結果，修正後刑法並非較有利於行為人。
    8.綜上，本案經上開比較之結果，以修正前刑法較有利於被
      告，自應適用修正前刑法規定，對被告論罪科刑。
五、論罪科刑：
  (一)按統一發票係營業人依營業稅法相關規定於銷售貨物或勞務
    時，開立並交付予買受人之憑證，足以證明會計事項之經過
    ，應屬商業會計法所稱之會計憑證（最高法院87年度台非字
    第389 號判決參照）。再按統一發票乃證明事項之經過而為
    造具記帳憑證所根據之原始憑證，商業負責人如明知為不實
    之事項，而開立不實之統一發票，係犯商業會計法第71條第
    1 款之以明知為不實之事項而填製會計憑證罪，該罪為刑法
    第215 條業務上登載不實文書罪之特別規定，依特別法優於
    普通法之原則，自應優先適用，無論以刑法第215 條業務上
    登載不實文書罪之餘地（最高法院92年度台上字第6792號、
    94年度台非字第98號判決意旨參照）。又按稅捐稽徵法第47
    條第1 款所定公司法規定之公司負責人應受處罰，係自同法
    第41條轉嫁而來，非因身分成立之罪，此一處罰主體專指公
    司法規定之公司負責人而言；倘非公司之負責人，即非轉嫁
    之對象，縱有參與逃漏稅捐之行為，應適用特別規定，成立
    同法第43條第1 項之幫助逃漏稅捐罪（最高法院89年度台上
    字第1642號判決參照）。而公司法第8 條規定之公司負責人
    並不包含所謂「實際負責人」在內（最高法院97年度台上字
    第2044號判決參照）。查被告乙○○○為敏群公司之實際負
    責人，被告甲○○為協助乙○○○處理敏群公司、貿翔公司
    業務之人，均非公司法第8 條規定所稱之公司負責人，無從
    認係稅捐稽徵法第47條第1 款所指之公司負責人。
  (二)被告乙○○○、甲○○及丙○○明知新超群實業社與附表一
    至附表三所示公司並無實際交易往來之事實，仍分別虛偽開
    立新超群實業社之不實統一發票計10張予附表一至附表三所
    示公司充作進項憑證，以此漏開發票之方式使納稅義務人敏
    群公司、貿翔公司及哲毅公司逃漏稅捐，被告乙○○○為貿
    翔公司之負責人，被告丙○○為哲毅公司之負責人，核其2
    人此部分所為，均係犯稅捐稽徵法第47條第1 款、第41條之
    以不正當方法逃漏稅捐罪（起訴書就犯罪事實均已記載，惟
    論罪法條漏引）。被告乙○○○為敏群公司之實際負責人，
    被告甲○○為協助處理敏群公司、貿翔公司業務之人，其等
    先後提供新超群實業社之不實銷項發票予附表一、附表二所
    示公司，幫助敏群公司、貿翔公司分別逃漏前開營業稅及營
    利事業所得稅，核其2 人此部分所為，均係犯稅捐稽徵法第
    43條第1 項之幫助逃漏稅捐罪，檢察官於起訴書認定甲○○
    該當稅捐稽徵法第41條第1 項之詐術逃漏稅捐罪，容有誤會
    。又被告乙○○○、甲○○與丙○○分別為敏群公司、貿翔
    公司及哲毅公司之負責人、實際負責人或協助處理業務之人
    ，其等明知新超群實業公司與附表一至附表三所示公司並無
    交易往來，竟填載不實之會計憑證即銷項憑證，而虛開發票
    計10張，使敏群公司、貿翔公司及哲毅公司逃漏稅捐，核其
    所為，均係犯修正前商業會計法第71條第1 款之填製不實會
    計憑證罪。被告乙○○○、甲○○及徐松熙間，被告丙○○
    與徐松熙間，就填製不實會計憑證罪部分，分別有犯意聯絡
    及行為分擔，各為共同正犯。被告乙○○○就敏群公司部分
    ，甲○○就敏群公司及貿翔公司部分，雖不具商業負責人之
    身分，惟依刑法第31條第1 項之規定，與具有該身分之人間
    ，仍應以共犯論。至於被告乙○○○雖與甲○○虛開發票而
    幫助敏群公司逃漏稅捐，惟按「刑法第28條之共同正犯，係
    指二人以上共同實施犯罪之行為者而言，幫助他人犯罪，並
    非實施正犯，在事實上雖有二人以上共同幫助殺人，要亦各
    負幫助殺人責任，仍無適用該條之餘地。」（最高法院33年
    上字第793 號判例意旨參照），因之就幫助逃漏稅捐罪部分
    ，尚無得論以共同幫助。被告乙○○○及甲○○多次填載不
    實會計憑證及幫助逃漏稅捐等犯行，時間緊接，所犯係構成
    要件相同之罪名，顯係基於概括犯意為之，依修正前刑法第
    56條之規定，均論以連續犯一罪，並均加重其刑。所犯上開
    填載不實會計憑證及幫助逃漏稅捐二罪間，有方法、目的之
    牽連關係，依修正前刑法第55條規定，從一較重之填載不實
    會計憑證罪處斷。再公司負責人為納稅義務人之公司以不正
    當方法逃漏稅捐，既非稅捐稽徵法第41條之犯罪或受罰主體
    ，僅依同法第47條第1 款之規定，代替公司受徒刑之處罰，
    自與其本身為犯罪主體所犯其他罪名間，不具牽連犯關係，
    且公司既不具有犯罪能力，自無所謂概括犯意之存在，故公
    司以不正當方法逃漏稅捐，當不可能成立連續犯，該公司負
    責人因而代罰，亦不應成立連續犯（最高法院92年度台上字
    第4025號判決意旨參照）。又被告乙○○○所犯以不正當方
    法逃漏稅捐罪與上開連續填製不實會計憑證罪間，被告丙○○所犯以不正當方法逃漏稅捐罪與上開填製不實會計憑證罪
    間，罪名互殊，各應予分論併罰。被告乙○○○有如事實欄
    所載之犯罪及科刑執行情形，已如前述，其於徒刑執行完畢
    後5 年內故意再犯本案有期徒刑以上之罪，為累犯，應依修
    正後刑法第47條第1 項之規定加重其刑。爰審酌被告3 人等
    犯罪之動機、目的、手段，逃漏稅捐之金額，犯後坦承犯行
    、態度尚稱良好等一切情狀，分別量處如主文所示之刑，並
    諭知易科罰金之折算標準。又被告行為後，中華民國九十六
    年罪犯減刑條例於96年7 月16日起施行，被告所犯上開各罪
    之犯罪時間均在96年4 月24日之前，所犯上開罪名均非屬限
    制減刑範圍，爰依該條例第2 條第1 項第3 款規定，均減其
    宣告刑2 分之1 ，並定其應執行刑及諭知易科罰金之折算標
    準。
  (三)末按關於易科罰金之折算標準部分，本次刑法修正之比較新
    舊法，應就罪刑有關之共犯、未遂犯、牽連犯、連續犯、結
    合犯，以及累犯加重、自首減輕暨其他法定加減原因（如身
    分加減）與加減例等一切情形，綜其全部罪刑之結果而為比
    較，業如前述，然上開最高法院決議，係就刑法修正後有關
    罪刑新舊法應一體適用而為指示，而法院依該原則定其罪刑
    後，就有期徒刑、拘役如易科罰金，罰金如易服勞役標準之
    宣告，乃罪刑執行之層次，並非罪刑之適用，從而罪刑之適
    用與罪刑之執行雖分別適用修正前、修正後之刑法，並無同
    一法律割裂適用之疑義，亦無違上開最高法院之決議。是易
    科罰金、易服勞役、緩刑、保安處分之宣告，均涉及裁量權
    之行使，須於裁量權行使時，方有比較適用問題，此部分得
    予割裂適用，關於易科罰金之折算標準，由修正前刑法第41
    條第1 項前段規定得以銀元1 元以上3 元以下折算1 日，並
    依修正前罰金罰鍰提高標準條例第2 條規定提高1 百倍為銀
    元1 百元以上3 百元以下（即新臺幣3 百元以上9 百元以下
    ）折算1 日，修正後刑法第41條第1 項前段則修正為得以新
    臺幣1 千元、2 千元或3 千元折算1 日，比較修正前後之易
    科罰金折算標準，修正後之規定並未有利於被告，自應依修
    正後刑法第2 條第1 項前段規定，適用被告行為時即依修正
    前刑法第41條第1 項前段、修正前罰金罰鍰提高標準條例第
    2 條，諭知易科罰金之折算標準。
六、應適用之法條：刑事訴訟法第273 條之1 第1 項、第299 條
    第1 項前段、第310 條之2 、第454 條第1 項，修正前稅捐
    稽徵法第47條第1 款、稅捐稽徵法第41條、第43條第1 項，
    修正前商業會計法第71條第1 款，刑法第11條前段、第2 條
    第1 項前段、第28條、第31條第1 項、第47條第1 項、修正
    前刑法第55條、第56條、第41條第1 項前段、第51第5 款，
    修正前罰金罰鍰提高標準條例第2 條，中華民國九十六年罪
    犯減刑條例第2 條第1 項第3 款、第7 條、第9 條、第10條
    第1 項，判決如主文。
七、如不服本判決，得自判決送達後10日內，向本院提起上訴。
本案經檢察官潘怡華到庭執行職務。
中    華    民    國    98    年    11    月    20    日
                        刑事庭    法  官  劉為丕
以上正本證明與原本無異。
如不服本判決應於收受判決後10日內向本院提出上訴書狀，並應
敘述具體理由。其未敘述上訴理由者，應於上訴期間屆滿後20日
內向本院補提理由書( 均須按他造當事人之人數附繕本) 「切勿
逕送上級法院」。
                                  書記官  陳淑瓊
中    華    民    國    98    年    11    月    20    日
附錄本案論罪科刑依據之法條：
稅捐稽徵法第41條
（逃漏稅捐之處罰）
納稅義務人以詐術或其他不正當方法逃漏稅捐者，處五年以下有
期徒刑、拘役或科或併科新台幣六萬元以下罰金。
稅捐稽徵法第43條第1項
（教唆或幫助逃漏稅捐等之處罰）
教唆或幫助犯第四十一條或第四十二條之罪者，處三年以下有期
徒刑、拘役或科新台幣六萬元以下罰金。
修正前稅捐稽徵法第47條第1項第1款
本法關於納稅義務人、扣繳義務人及代徵人應處徒刑之規定，於
左列之人適用之：
一、公司法規定之公司負責人。
修正前商業會計法第71條
商業負責人、主辦及經辦會計人員或依法受託代他人處理會計事
務之人員有左列情事之一者，處五年以下有期徒刑、拘役或科或
併科新臺幣十五萬元以下罰金：
一、以明知為不實之事項，而填製會計憑證或記入帳冊者。
二、故意使應保存之會計憑證、帳簿報表滅失毀損者。
三、意圖不法之利益而偽造、變造會計憑證、帳簿報表內容或撕
    毀其頁數者。
四、故意遺漏會計事項不為記錄，致使財務報表發生不實之結果
    者。
五、其他利用不正當方法，致使會計事項或財務報表發生不實之
    結果者。
附表一：敏群公司銷售對象
┌──┬──────────┬──────┬─────┬────────┬────┬──┐
│編號│發票買受人之公司名稱│開立發票時間│發票號碼  │銷售額（新臺幣）│營業稅額│發票│
│    │                    │            │          │                │        │數量│
├──┼──────────┼──────┼─────┼────────┼────┼──┤
│ １ │先詠有限公司        │92年7 月    │UU00000000│39,623元        │1,981元 │2 張│
│    │                    │            │UU00000000│109,927元       │5,496元 │    │
├──┼──────────┼──────┼─────┼────────┼────┼──┤
│ ２ │穩傳實業股份有限公司│92年7 月    │UU00000000│364,816 元      │18,241元│3 張│
│    │                    │            │UU00000000│434,752 元      │21,738元│    │
│    │                    │            │UU00000000│113,375 元      │5,669元 │    │
├──┼──────────┼──────┼─────┼────────┼────┼──┤
│ ３ │御勝商業有限公司    │92年7 月    │UU00000000│52,010元        │2,601元 │1 張│
│    │                    │            │          │                │        │    │
├──┼──────────┼──────┼─────┼────────┼────┼──┤
│ ４ │年宏紡織有限公司    │92年7 月    │UU00000000│200,906 元（起訴│10,045元│1 張│
│    │                    │            │          │書附表誤載為202,│        │    │
│    │                    │            │          │906 元）        │        │    │
└──┴──────────┴──────┴─────┴────────┴────┴──┘
附表二：貿翔公司銷售對象
┌──┬──────────┬──────┬─────┬────────┬────┬──┐
│編號│發票買受人之公司名稱│開立發票時間│發票號碼  │銷售額（新臺幣）│營業稅額│發票│
│    │                    │            │          │                │        │數量│
├──┼──────────┼──────┼─────┼────────┼────┼──┤
│ １ │志強紡織股份有限公司│92年7 月    │UU00000000│26,292元        │1,315元 │1 張│
│    │                    │            │          │                │        │    │
├──┼──────────┼──────┼─────┼────────┼────┼──┤
│ ２ │靖瑋針織有限公司    │92年7 月    │UU00000000│93,256元        │4,663元 │1 張│
│    │                    │            │          │                │        │    │
└──┴──────────┴──────┴─────┴────────┴────┴──┘
附表三：哲毅公司銷售對象
┌──┬──────────┬──────┬─────┬────────┬────┬──┐
│編號│發票買受人之公司名稱│開立發票時間│發票號碼  │銷售額（新臺幣）│營業稅額│發票│
│    │                    │            │          │                │        │數量│
├──┼──────────┼──────┼─────┼────────┼────┼──┤
│ １ │宏翊化成實業股份有限│92年5 月    │TU00000000│302,500 元      │15,125元│1 張│
│    │公司                │            │          │                │        │    │
└──┴──────────┴──────┴─────┴────────┴────┴──┘


司法院資訊處製作；財團法人民間司法改革基金會備份。
